臺北高等行政法院判決　　　　　　　　　　　　　　　九十二年度簡字第五一四號
　　原　　　告　甲○○
　　被　　　告　交通部公路總局
　　代　表　人　陳晉源（局長）
　　訴訟代理人　乙○○
　　　　　　　　丁○○
　　　　　　　　丙○○
右當事人間因汽車運輸業管理規則事件，原告不服交通部中華民國九十二年六月二十
七日交訴字第○九二○○三五五八三號（案號第00000000號）訴願決定，提
起行政訴訟，本院判決如左：
    主  文
原告之訴駁回。
訴訟費用由原告負擔。
    理  由
一、按簡易訴訟程序之裁判得不經言詞辯論為之，行政訴訟法第二百三十三條第一項
    定有明文。次按，當事人就其訴訟標的須有實施訴訟之權能，否則其當事人為不
    適格。而提起行政訴訟之當事人不適格，為欠缺訴權之存在要件，應認其訴為顯
    無理由而以判決駁回之。
二、本件亞洲小客車租賃有限公司（下稱訴外人）所有車號為ＹＹ─○九六六號車輛
    （下稱系爭車輛），於民國（下同）九十二年二月五日行經台十四線甲三三．五
    Ｋ處，遭花蓮縣警察局交通警察隊舉發該車「非法營業載運旅客七人自大禹嶺至
    松雪棲）〔收費新臺幣（下同）三千元〕」，以花警交字第Ｐ─0000000
    0號通知單舉發違規，案移交通部公路總局臺中區監理所豐原監理站認已違反汽
    車運輸業管理規則第一百條第八款及同規則第一百零一條第六款，按公路法第七
    十七條第一項之規定以九十二年四月一日 (六三）字第○八七○○二號處分書（
    下稱原處分）處訴外人亞洲小客車租賃有限公司九千元罰鍰，訴外人亞洲小客車
    租賃有限公司不服，提起訴願，業經訴願決定駁回，原告不服，遂向本院提起行
    政訴訟，主張系爭車輛為其所有，靠行於亞洲小客車租賃有限公司，九十二年二
    月五日係因旅客彭先生租車，既未沿路零星招攬旅客，亦未各別收取車資而為載
    客貨營業，求為判決「訴願決定原處分及均撤銷」云云。
三、經核原處分之處分對象為亞洲小客車租賃有限公司，被告並未對原告作成任何處
    分，且亞洲小客車租賃有限公司與原告分屬不同之權利義務主體，各具獨立人格
    ，縱如原告所稱系爭車輛靠行於亞洲小客車租賃有限公司而營業，究屬原告與亞
    洲小客車租賃有限公司間之內部關係，原告之權利並未因原處分而直接受有損害
    ，原告竟以自己之名義提起本件訴訟，顯屬原告當事人不適格，其訴在法律上顯
    無理由，依首揭規定，應不經言詞辯論，逕以判決駁回之。
據上論結，本件原告之訴顯無理由，爰依行政訴訟法第二百三十三條第一項、第二百
三十六條、第九十八條第三項前段，判決如主文。
中　　　華　　　民　　　國　　九十三　　年　　　二　　　月　　 十七 　　日
                  臺 北 高 等 行 政 法 院  第 六 庭
                                           法    官　胡方新
右為正本係照原本作成。
本件以訴訟事件所涉及之法律見解具有原則性者為限，始得於本判決送達後二十日內
向本院提出上訴狀並表明上訴理由，如已於本判決宣示後送達前提起上訴者，應於判
決送達後二十日內補具上訴理由（均按他造人數附繕本），且經最高行政法院許可後
方得上訴。
中　　　華　　　民　　　國　　九十三　　年　　　二　　　月　　 十七 　　日
                                             書記官  陳幸潔
